【裁判字號】    99,審訴,198
【裁判日期】    990531
【裁判案由】    違反毒品危害防制條例
【裁判全文】
臺灣新竹地方法院刑事宣示判決筆錄     99年度審訴字第156號
                                     99年度審訴字第198號
公  訴  人  臺灣新竹地方法院檢察署檢察官
被      告  許建竹
指定辯護人  本院公設辯護人林建和
上列被告因違反毒品危害防制條例案件，檢察官提起公訴（99年
度毒偵字第180 、201 號）及追加起訴（99年度毒偵字第394 號
）後，聲請改依協商程序而為判決，本院於中華民國99年5 月31
日下午4 時，在本院刑事第十一法庭宣示判決，出席職員如下：
                審判長法  官  劉兆菊
                      書記官  林兆嘉
                      通  譯  楊長育
法官起立朗讀判決主文、犯罪事實要旨、處罰條文，及告以上訴
限制、期間並提出上訴狀之法院，且諭知記載其內容：
一、主  文：
    許建竹施用第一級毒品，處有期徒刑陸月，如易科罰金，以
    新臺幣壹仟元折算壹日；又施用第一級毒品，處有期徒刑陸
    月，如易科罰金，以新臺幣壹仟元折算壹日；又施用第一級
    毒品，處有期徒刑陸月，如易科罰金，以新臺幣壹仟元折算
    壹日；扣案之海洛因貳包（驗餘淨重分別為壹點貳陸柒玖公
    克、零點壹玖捌壹公克）、摻有第一級毒品海洛因之香煙
    支（海洛因與煙草混合無法析離），均沒收銷燬之，扣案之
    夾鏈袋壹個、盛裝海洛因香煙所用之大衛朵夫香煙盒壹個，
    均沒收之。又施用第二級毒品，處有期徒刑月，如易科罰
    金，以新臺幣壹仟元折算壹日；又施用第二級毒品，處有期
    徒刑月，如易科罰金，以新臺幣壹仟元折算壹日；又施用
    第二級毒品，處有期徒刑月，如易科罰金，以新臺幣壹仟
    元折算壹日；扣案之吸管式塑膠分裝匙貳支、玻璃球吸食器
    壹個，均沒收之。應執行有期徒刑壹年捌月，如易科罰金，
    以新臺幣壹仟元折算壹日；扣案之海洛因貳包（驗餘淨重分
    別為壹點貳陸柒玖公克、零點壹玖捌壹公克）、摻有第一級
    毒品海洛因之香煙支，均沒收銷燬之；扣案之夾鏈袋壹個
    、盛裝海洛因香煙所用之大衛朵夫香煙盒壹個、吸管式塑膠
    分裝匙貳支、玻璃球吸食器壹個，均沒收之。
二、犯罪事實要旨：
（一）許建竹前於民國98年間，因施用第一、二級毒品案件，經
      本院於98年7 月13日以98年度毒聲字第186 號裁定送觀察
      、勒戒後，因認無繼續施用毒品之傾向，於98年8 月21日
      執行完畢釋放出所，並由臺灣新竹地方法院檢察署檢察官
      於98年5 月19日以98年度毒偵字第885 號、第1359號為不
      起訴處分確定。
（二）許建竹猶未戒絕毒癮，於上開觀察、勒戒執行完畢釋放後
      5 年內，分別基於施用第一級毒品海洛因之各別犯意，於
      98年9月25日上午9、10時許，在新竹縣竹東鎮五豐八莊17
      0 號之居處，將第一級毒品海洛因置於玻璃球吸食器內燒
      烤後吸取其煙之方式，施用第一級毒品海洛因1 次；復於
      同年10月17日上午9 、10時許，在上開居處，以將第一級
      毒品海洛因置於香煙中點燃後吸取其煙之方式，施用第一
      級毒品海洛因1 次；又於99年1 月28日上午9 、10時許，
      在上開居處，以將第一級毒品海洛因置於香煙中點燃後吸
      取其煙之方式，施用第一級毒品海洛因1 次。另其於施用
      第二級毒品甲基安非他命之各別犯意，於98年9 月25 日
      上午9 、10時許，同在上開居所，以將第二級毒品甲基安
      非他命置於玻璃球吸食器內燒烤後吸取其煙之方式，施用
      第二級毒品甲基安非他命1 次；復於同年10月17日上午9
      、10時許，在上開相同居所，以相同方式，施用第二級毒
      品甲基安非他命1 次；又於99年1 月28日上午9 、10時許
      ，在上開居所，以相同方式，施用第二級毒品甲基安非他
      命1 次。嗣先後為警於98年9 月25日晚間6 時30分許，在
      新竹市香山區○○○路359 號箱根汽車旅館608 號房；98
      年10月18日晚上8 時許，在新竹市○○路223 巷10號前查
      獲，另為警於99年1 月28日中午12時許，在新竹縣竹東鎮
      五豐八莊170 號2 樓查獲時，並扣得夾鏈袋1 個（內有海
      洛因2 包，毛重1.9 公克、0.5 公克，送驗淨重分別為1.
      2857公克、0.2004公克）、大衛朵夫香煙盒1 個（內含摻
      有海洛因之香菸3 支）、吸管式塑膠分裝匙2 支及玻璃球
      1 個等物，且各經警得其同意依法先後採集尿液送驗，始
      分別悉上情。
（三）案經新竹市警察局移送、新竹市警察局第一分局、第三分
      局報告臺灣新竹地方法院檢察署檢察官偵查起訴及追加起
      訴後，經檢察官聲請認罪協商判決，由本院合議庭裁定由
      受命法官獨任改依協商程序而為判決。
三、處罰條文：
    毒品危害防制條例第10條第1項、第2項、第18條第1 項前段
    ，刑法第11條、第41條第1 項前段、第2 項、第8 項、第51
    條第5 款、第38條第1 項第2 款。
四、沒收銷燬及沒收之諭知：扣案之海洛因2 包（經鑑定後，均
    含第一級毒品海洛因成分，送驗數量淨重分別為1.2857公克
    、0.2004公克，驗餘淨重分別為1.2679公克、0.1981公克，
    有行政院衛生署草屯療養院99年2 月9 日草療鑑字第099020
    0035號鑑定書1 份在卷可參，見本院卷第28頁）、摻有第一
    級毒品海洛因之香煙3 支（海洛因與煙草混合無法析離，保
    管字號：99年度院保管字第165 號，扣押物品清單見本院卷
    第13頁），屬違禁物，均應依毒品危害防制條例第18條第1
    項前段規定諭知沒收銷燬；至驗罄部分，已失其違禁物之性
    質，爰不另為沒收銷燬之諭知，併予敘明。另扣案之夾鏈袋
    1 個、大衛朵夫香煙盒1 個，均係被告許建竹所有供盛裝第
    一級毒品海洛因及海洛因香煙所用之物，係供施用第一級毒
    品所用；另扣案之吸管式塑膠分裝匙2 支及玻璃球1 個（保
    管字號：99年度院保管字第164 號，扣押物品清單見本院卷
    第11頁），係被告許建竹所有供施用甲基安非他命所用之物
    ，經被告許建竹供承在卷（見偵查卷第29頁，本院卷第40頁
    ），爰依刑法第38條第1 項第2 款之規定，均宣告沒收之。
五、協商判決除有刑事訴訟法第455條之4第1項第1款於本訊問程
    序終結前，被告撤銷協商合意或檢察官撤回協商聲請者；第
    2款被告協商之意思非出於自由意志者；第4款被告所犯之罪
    非第455條之2第1項所定得以協商判決者；第6款被告有其他
    較重之裁判上一罪之犯罪事實者；第7 款法院認應諭知免刑
    或免訴、不受理者情形之一，及違反同條第2 項「法院應於
    協商合意範圍內為判決；法院為協商判決所科之刑，以宣告
    緩刑或2 年以下有期徒刑、拘役或罰金為限」之規定者外，
    檢察官與被告均不得上訴。
六、如有前項得上訴之情形，得自收受宣示判決筆錄送達之日起
    10日內，向本院提出上訴書狀，上訴於第二審法院。
本案經檢察官洪期榮到庭執行職務。
中    華    民    國    99    年    5     月    31    日
                  刑事第九庭    書  記  官  林兆嘉
                                審判長法官  劉兆菊
以上筆錄正本係照原本作成。
中    華    民    國    99    年    5     月    31    日
                                書  記  官  林兆嘉
附錄本案論罪科刑法條全文：
毒品危害防制條例第10條
施用第一級毒品者，處6月以上5年以下有期徒刑。
施用第二級毒品者，處3年以下有期徒刑。

司法院資訊處製作；財團法人民間司法改革基金會備份。
